【裁判字號】    97,消債更,543
【裁判日期】    970910
【裁判案由】    更生事件
【裁判全文】
臺灣板橋地方法院民事裁定           97年度消債更字第543號
聲  請  人  甲○○原名乙○○.
代  理  人  徐豐益律師
上列當事人聲請消費者債務清理事件，本院裁定如下：
    主  文
聲請人應於本裁定送達後十日內補正如附件所示事項。
    理  由
一、按聲請更生或清算不合程式或不備其他要件者，法院應以裁
    定駁回之，但其情形可以補正者，法院應定期間先命補正，
    消費者債務清理條例第8 條定有明文。
二、本件聲請人具狀聲請更生，有如附件所示事項應予補正，爰
    定期命補正，如逾期未補正，則駁回其聲請。
三、依消費者債務清理條例第8條但書，裁定如主文。
中    華    民    國    97    年    9     月    10    日
              民事第二庭    法      官  陳麗玲
上為正本係照原本作成
本件不得抗告
中    華    民    國    97    年    9     月    16    日
                            書  記  官  陳玉心
附件：
一、提出聲請人96年度之國稅局綜合所得稅各類所得資料清單及
    聲請前5年內之勞工保險投保資料表。
二、說明於協商成立後還款情形如何？有無證明資料（如存摺封
    面及內頁、匯款或轉帳證明等）？何時開始未依約履行？並
    應具體說明未能按協商依約履行究係因何種不可歸責於己之
    事由所致，並提出相關證明文件（如生病、薪資驟減、非自
    願性失業等）。
三、與銀行成立協商之際，聲請人之收入及支出情況如何？如何
    預估家庭生活開銷？計劃如何支應？（請參照附表所列事項
    詳列具體項目製成表冊並提出相關證明文件）。次應具體說
    明為何如聲請狀所述每月應繳協商金額27,740元有超過可處
    分所得扣除自己及依法應受其扶養者所必要生活費用之數額
    之情形，卻仍答應此協商條件？並應附具理由詳述之。
四、協商成立後迄今，收入及支出有無增減或其他異動之情事發
    生?
五、提出聲請人於「財產及收入狀況說明書」內記載之各項必要
    支出、為受扶養人每月實際支出扶養費用數額之相關證明文
    件（本項不得僅以概括、籠統方式為之，應詳列具體項目製
    成表冊並提出單據）。
六、聲請人應具體說明如聲請狀所附具之聲請人胞弟吳冠霖於日
    盛國際商業銀行存褶所載「中信$25,000、中信$5,000、國
    泰世華$5,000」等金額差異之原因及其所代表之涵義。
七、聲請人於聲請前2年內有實際扶養母丙○○之事實之證明文
    件（例如以丙○○為受扶養人之報稅資料）、就該扶養義務
    應分擔之人數及其姓名（即除聲請人外，依法律規定對丙○
    ○亦負有扶養義務之人，例如聲請人之父、兄弟姊妹）、與
    受扶養人之關係，暨丙○○及其餘扶養義務人最近2年之國
    稅局財產所得、資料清單及聲請前5年內之勞工保險投保資
    料表。
八、聲請人應提出如聲請狀所述每月負擔家中房貸6,000元之證
    明文件（例如近3個月房貸（利息加本金）繳款清單影本、
    、相關契約影本以及該貸款之標的物之最新土地登記謄本、
    建物登記簿謄本等資料）、房屋現所有權人為何人及尚有何
    人同住在該處？
九、聲請人本人暨受扶養人丙○○於各金融機構之存摺及證券存
    摺（集保存摺）完整影本（須附完整內頁資料並補登存摺至
    本裁定送達日之後）、所有保險單（含以本人及配偶、未成
    年子女、父母為要保人或受益人之人壽保單及儲蓄性、投資
    性保單），並敘明各保險契約有效期限及每期保費金額、繳
    費時間，並提出保險契約影本。
十、釋明聲請人於民國97年3月27日向國泰人壽保險股份有限公
    司所借得之新台幣（下同）455,920元流向為何（應詳列如
    何收受上開款項、支出用途、金額、剩餘金額），並提出相
    關證明文件。
十一、聲請人應釋明如聲請狀所附「每月家庭生活之必要支出明細
    表」所載保險費之支出係維持基本生活所需之必要性何在？
    、是否已終止上開保險契約？若是，已領取之解約金數額、
    用途及流向各為何？若否，則終止上開保險契約，可領取之
    解約金數額為何？應釋明及列出計算方式並提出相關證明文
    件。
十二、聲請人應具體說明如聲請狀所述向友人借錢還款之事實經過
    ，渠等是否亦為聲請人之債權人？若是，則應提出全部債權
    人之全名、地址及其明確債權金額、債務種類、債務發生原
    因、有無擔保等事項，並檢附相關證明文件。
十三、陳報「聲請更生前5 年內是否曾任公司負責人（依公司法第
    8 條規定，負責人包含執行業務股東、董事、經理人、清算
    人、發起人、監察人、檢查人、重整人、重整監督人）? 」
    ，又如曾任負責人，並應提出該營利事業單位聲請更生前1
    日（即民國97年6 月11日）回溯5 年內之每月營業額資料。
十四、陳報「聲請更生前2 年內（即自95年6 月13日起至97年6 月
    12日止）財產變動狀況（包含有償、無償行為所生變動; 倘
    該段期間曾經取得或喪失不動產所有權，並應詳為標明不動
    產之地號、建號）」 。
十五、陳報曾否經依消費者債務清理條例或破產法受刑之宣告。
十六、陳報曾否經法院認可和解、更生或調協，因可歸責於己之事
    由，致未履行其條件。
 附表：
┌─┬──────────┬───────────────┐
│  │                    │因應之收入「來源」及「金額」（│
│  │協商成立時之必要支出│例: 薪資、存款、投資獲利... 等│                       │
│  │及其金額：          │，自行臚列）                  │
├─┼──────────┼───────────────┤
│項│1.每月攤還債權銀行：│1.                            │
│  │                    │                              │
│  ├──────────┼───────────────┤
│  │2.家庭生活費用（如子│2.                            │
│  │  女教育費、房租、水│                              │
│  │  電費... 等，自行臚│                              │
│  │  列）：            │                              │
│  ├──────────┼───────────────┤
│  │3.                  │3.                            │
│  ├──────────┼───────────────┤
│目│4.                  │4.                            │
└─┴──────────┴───────────────┘
（新臺幣：元）


司法院資訊處製作；財團法人民間司法改革基金會備份。
